臺灣高等法院刑事判決
111年度上訴字第832號
上  訴  人  
即  被  告  沈庭旭

選任辯護人  吳念恒律師
上列上訴人因詐欺等案件，不服臺灣臺北地方法院110年度審訴
字第834號，中華民國110年12月29日第一審判決（起訴案號：臺
灣臺北地方檢察署109年度偵字第30448號），提起上訴，本院判
決如下：
    主  文
上訴駁回。
沈庭旭緩刑參年。
    理  由
一、按民國110年6月16日修正公布、同月18日施行之刑事訴訟法
    第348條規定：「上訴得對於判決之一部為之。對於判決之
    一部上訴者，其有關係之部分，視為亦已上訴。但有關係之
    部分為無罪、免訴或不受理者，不在此限。上訴得明示僅就
    判決之刑、沒收或保安處分一部為之。」又同日修正公布、
    施行之刑事訴訟法施行法第7條之13規定：「中華民國110年
    5月31日修正通過之刑事訴訟法施行前，已繫屬於各級法院
    之案件，於施行後仍適用修正前刑事訴訟法第348條規定；
    已終結或已繫屬於各級法院而未終結之案件，於施行後提起
    再審或非常上訴者，亦同。」上開規定，依最高法院110年
    度台上大字第5375號裁定意旨，應解為於原審級案件終結後
    提起上訴時，應以提起各個不同審級上訴時，刑事訴訟法第
    348條是否已經修正施行，作為究應適用新法或舊法決定其
    上訴範圍之時點。本案係於上開規定修正施行後之111年3月
    4日始繫屬於本院，有臺灣臺北地方法院111年3月3日北院忠
    刑甲110審訴834號函其上之本院收文戳章附卷可考（見本院
    卷第3頁）。是本案上訴之效力及其範圍，應依現行刑事訴
    訟法第348條規定判斷。本案原審判決後，被告僅就是量刑
    及是否宣告緩刑部分提起上訴，有刑事上訴狀(本院卷第23
    至29)及本院審理筆錄(本院卷第62頁)在卷可稽，其餘原審
    判決認定事實與所應適用之法條部分，均未經上訴，業已確
    定，自不在本院之審理範圍(刑事訴訟法第348條立法理由參
    照)。是本院審理範圍僅限原審判決關於被告所科之刑部分
    。
二、被告上訴意旨略以：被告並無前科紀錄、素行良好，僅因一
    實失慮致罹刑典，所犯情節亦非重大，沒有不法所得，也都
    坦承犯行，現在也有正常工作，請予從輕量刑。又短期自由
    刑刑期甚短，是否能達到教化效果有所疑問，執行過程反可
    能沾染其他惡行，請再斟酌是否有另被告入監執行短期自由
    刑的必要，且被告出監後，現今社會對更生人仍有偏見，予
    以被告緩刑之宣告等語。
三、駁回被告上訴及宣告緩刑之理由：
　㈠原審判決以被告之行為人責任為基礎，審酌被告不循正途獲
    取財物之犯罪動機、目的，竟參與詐欺集團擔任詐欺集團取
    簿手之犯罪手段，致使被害人受有損害，並危害財產交易安
    全，實屬不該。惟念被告犯後坦認犯行，且非居於詐欺犯罪
    主導地位，兼衡各被害人被詐欺財物價值、被告審理時自陳
    高中畢業之智識程度、現從事水電工程、未婚無子女、須付
    生活費給父母等生活狀況等一切情狀，就被告所犯量處如原
    審判決主文第1項所示之刑，量刑並無明顯違反比例原則之
    情事，應屬適當。再考量被告所為上揭犯行手法近似、相隔
    時間非長、所侵害法益之同質性高、數罪對法益侵害之加重
    效應較低等不法及罪責程度，定其應執行亦如原審判決主文
    第1項所示之刑，亦與數罪併罰定應執行刑所應審酌之標準
    ，並無明顯違反比例原則之情事，綜合公訴檢察官之意見，
    堪認被告上訴意旨請求再予從輕量刑，並無理由，應予以駁
    回。
  ㈡除本件之外，被告未曾因故意犯罪受有期徒刑以上刑之宣告
    ，有本院被告前案紀錄表在卷可按，可見被告原本素行良好
    ，本件確實僅係一時失慮致罹刑典，況對被害人亦未造成嚴
    重之損害，犯後又始終坦承犯行，更見確實深具悔意。又被
    害人楊雅婷表示沒有要提出告訴(偵卷第113頁)，被害人張
    雅筑也表示沒有損失而撤回告訴(偵卷第195頁)，綜上堪認
    ，被告確有以暫不執行為適當之情形。是倘予被告緩刑之宣
    告，附隨於有罪判決的非機構式之刑事處遇，即可達成被告
    在社會中重新社會化之人格重建功能，較合於刑罰制度之目
    的，爰依刑法第74條第1項第1款之規定，併予宣告緩刑三年
    ，以啟自新。　　　　
據上論斷，應依刑事訴訟法第368條，判決如主文。
本案經檢察官陳立儒提起公訴，檢察官曾俊哲到庭執行職務。
中　　華　　民　　國　　111 　年　　4 　　月　　27　　日
                  刑事第十九庭  審判長法　官  曾淑華
                                      法　官  李殷君
                                      法　官  陳文貴
以上正本證明與原本無異。
如不服本判決，應於收受送達後20日內向本院提出上訴書狀，其
未敘述上訴之理由者並得於提起上訴後20日內向本院補提理由書
（均須按他造當事人之人數附繕本）「切勿逕送上級法院」。
                                      書記官  俞妙樺
中　　華　　民　　國　　111 　年　　4 　　月　　27　　日